臺灣高等法院刑事判決                        九十一年度上更(一)字第一九一號
    上  訴  人
    即  被  告  丁○○
    選任辯護人  吳武川
右上訴人因偽造有價證券等案件，不服臺灣桃園地方法院八十七年度訴字第九九九號
，中華民國八十八年二月四日第一審判決（起訴案號：臺灣桃園地方法院檢察署八十
七年度偵字第一０三七五號）提起上訴，經判決後，由最高法院發回更審，本院判決
如左：
    主  文
原判決撤銷。
丁○○共同意圖供行使之用，而偽造有價證券，處有期徒刑年。
偽造八十四年五月二十五日為發票日，面額新臺幣壹佰萬肆仟肆佰元之本票上「甲○○」為共同發票人部分、偽造之「甲○○」印章壹顆、八十四年五月二十六日附條件
買賣契約書上偽造之「甲○○」署押與印文各壹枚，均沒收。
    事  實
一、丁○○係冠億汽車有限公司（設桃園縣桃園市○○路七五八號，代表人乙○○，
    下稱冠億公司）銷售人員，緣該公司在桃園縣八德市○○路一八五號開設新營業
    據點（下稱八德店），乙○○（本院另案審理宣判）乃於民國（下同）八十四年
    四月十七日邀請友人丙○○（起訴書誤載為陳照明）（業經本院另案判處有罪確
    定）購車捧場，丙○○雖同意欲向冠億公司購買自用小客車一部（車牌號碼：Ｌ
    Ｒ─五九００號），惟因其手頭現金不足，除以一輛舊車折抵外，其餘需向雋邦
    企業股份有限公司（設台北市○○○路○段一七０號七樓，代表人謝仕榮，下稱
    雋邦公司）以貸款為之，復無法提供經保存登記之不動產俾作貸款擔保之用，丁○○竟與乙○○、丙○○基於犯意之聯絡，由乙○○負責提供有不動產之人為連
    帶保證人，以便該筆貸款之辦理。乙○○即利用已離職之冠億公司八德店職員甲○○於任職期間交付之桃園縣桃園市○○○段七五五之二三地號土地及其上八九
    七八建號房屋（門牌號碼：桃園縣桃園市○○街十八巷二弄四之三號）所有權狀
    影本各乙份及身分證影本乙件，指示丁○○交付予雋邦公司，再委託不知情之刻
    印店偽造「甲○○」名義之印章一顆，於八十四年五月十九日，雋邦公司職員戊○○前來辦理貸款之對保手續時，由丁○○帶領戊○○前往桃園縣中壢市中壢工
    業區○○路邊，與事先安排之不詳姓名成年男子冒充甲○○辦理對保，該男子即
    於附條件買賣契約書之連帶債務人欄下偽造「甲○○」署押一枚，蓋用偽造「甲○○」印文一枚，以偽造該私文書，復承前犯意之聯絡，意圖供行使之用，指示
    該男子同時在丙○○所簽發八十四年五月二十五日發票日，面額一百萬四千四百
    元本票之發票人欄內，蓋用前開偽造之「甲○○」印章偽造印文一枚及偽造「甲○○」之署押一枚，以偽造「甲○○」為共同發票人之本票一紙，並將本票及附
    條件買賣契約書持交雋邦公司，致雋邦公司同意貸以新台幣（下同）七十五萬五
    千元以支付冠億公司車款（本票所餘價值部分係利息之擔保），足生損害於甲○○及雋邦公司。嗣因丙○○於八十五年八月十六日未能依約給付該期款項，經雋
    邦公司持上開本票一紙向臺灣臺北地方法院聲請裁定對甲○○本人為本票之強制
    執行後，雋邦公司及甲○○始查悉上情。
二、案經臺灣桃園地方法院檢察署檢察官自動檢舉偵查起訴。
    理  由
一、訊據上訴人即被告（下稱被告）丁○○矢口否認右揭犯行，並辯稱：丙○○向冠
    億公司購車時，欲辦理貸款，乃由伊與雋邦公司接洽，伊並不認識甲○○，係丙○○將甲○○之房屋、土地所有權狀影本各乙份及身分證影本一紙交給伊，並叫
    伊於八十四年五月十九日晚上六時左右，至桃園縣中壢市中壢工業區○○路邊等
    候甲○○辦理對保，伊即依約帶雋邦公司職員戊○○前往，由戊○○與一自稱甲○○者自行在車內辦理對保，伊在車旁邊等候，不知道他們如何辦理云云。
二、經查：
    (一)告訴人不曾提供其不動產資料或簽發本票，而擔任本件丙○○向雋邦公司貸款
      之連帶保證人；惟其曾在冠億公司八德店擔任業務員，公司即要求所屬提供上
      開不動產及個人身分資料以為收取客戶車款繳回公司擔保等情，業據告訴人甲○○於歷次偵、審中指訴綦詳。而證人即共犯丙○○於本件案發之「丙○○偽
      造有價證券等卷案（下稱丙○○案）」偵查初訊時亦供稱：「渠不認識告訴人
      。保證人之事係冠億公司老闆乙○○弄的（見偵字第二六五六號偵卷，第十五
      頁）」等語，二者所稱即有相符之處。嗣證人丙○○雖於「丙○○案」偵查複
      訊、原審中改口附和證人即共犯乙○○之詞，聲稱：「（甲○○有同意當你保
      證人嗎？）當天在冠億公司碰到吳先生，當時在公司內他有同意當我保證人，
      因為他當時要去南部，所以保證書及本票他請他朋友代他簽的」、「我有提供
      甲○○的土地所有權狀及身分證影本給雋邦公司對保。那些東西係甲○○拿給
      我的，他跟我拿了三萬元。惟他拿三萬元部分，都沒有憑據」（以上見同上偵
      卷，第二三頁背面、第六四頁背面）、「認識甲○○，我是冠億汽車買車時見
      過他，有聊過天。吳有同意當保人，但他要求三萬元給他，他拿了我三萬元，
      故把不動產之資料交給我。時間好像是在四月底前。而簽約當天，吳說要去南
      部，他找了他一個朋友來代簽的」、「吳是專職保人，常在冠億出沒，所以才
      在冠億認識吳。我在中正路香雞城付了三萬元給他，他親手交不動產資料給我
      。對保時，吳臨時打電話說他有事不能來，故叫他朋友來，我不認識那個人」
      （以上見訴字第一三一０號卷，第三八、三九頁、第六五頁正、背面）云云，
      然此核與其偵查初訊所言不同，且告訴人甲○○亦當庭堅詞否認，已非無疑。
      而細繹證人丙○○之前開陳述，則甲○○究係對保當天（按：八十四年五月二
      十六日）同意當保證人，抑或八十四年四月底即已同意並交付不動產資料？對
      保當天，甲○○究係在冠億公司內告知證人要去南部而請朋友代簽，抑或臨時
      打電話通知？前後供述均屬不一。再衡以證人丙○○偶因購車前往冠億公司，
      即行知悉甲○○係經常出沒於冠億公司內之專職保人，則何以被告與證人乙○○於偵、審中均矢口否認見過或認識甲○○？又告訴人若確係專職保人，焉可
      能在證人丙○○未提任何擔保（如客票等），並確認其清償能力前，僅為區區
      三萬元，率行簽發己名義之本票及提供不動產所有權狀，擔任本件巨額貸款之
      連帶保證人，迫使其至今遭本票強執、財產將被查封之實際損害情狀（參見「
      丙○○案」偵字第二六五六號偵卷，第六九頁），諸多瑕疵，自難採信。況依
      證人丙○○在「丙○○案」本院審訊時旋指稱第一次偵查所言實在，第二次偵
      查以後所言均係乙○○為其所請律師教導之不實供述等語（見上訴字第七０八
      號卷，第十八頁背面、第二０頁），是以前論互參觀之，證人丙○○自偵查複
      訊、原審所稱附和被告及證人乙○○說辭而一致，實係基於同處於利害休戚與
      共之地位，其翻異偵查初訊所為之證述，顯係事後迴護之詞，殊無可採。
    (二)再者，證人丙○○復於另案本院上訴審中證稱：渠與乙○○是鄰居，約在七十
      幾年同待過一家工廠運輸組工作過，因乙○○告以要開設新分店，找其捧場乃
      向乙○○購買系爭汽車，係在冠億公司春日店購買，有關貸款、對保等事，全
      由乙○○安排處理，其並未給付三萬元請甲○○做保等語明確（見「丙○○案
      」上訴字第七０八號卷，第十九頁至第二０頁、第四０頁、第六七至六八頁；
      「乙○○偽造有價證券等卷案（下稱乙○○案）」上訴字第二六五六號卷，第
      七六至七七頁），而訊之證人乙○○雖否認上情，然據其於「乙○○案」本院
      上訴審同一庭期先係供稱：「丙○○所言不實在。．．．原先也不認識丙○○
      ，只有跟他要十二萬（指購車積欠款）（見上訴字第二六五六號卷，第七六頁
      背面）」；至「乙○○案」本院訊問時則改稱：「跟丙○○是鄰居。（你曾經
      跟丙○○在同一家工廠同事過？）有工作過，有無同事，太久忘記了，因為當
      時運輸組很多人」云云（見上更(一)字第三００號卷，本院九十一年五月十日訊
      問筆錄，第二至三頁），足證其多所隱瞞，則證人乙○○執詞否認乙節，自堪
      疑義。又稽核證人即雋邦公司承辦本件貸款之職員戊○○於上訴審調查時亦證
      稱：本件貸款是冠億公司春日店通知有客戶要貸款，由其至春日店辦理，係冠
      億公司聯絡客戶前來，為辦理對保事項，曾與被告及乙○○聯繫過，在春日店
      交甲○○之權狀時，乙○○及車主（即丙○○）均有在場，但甲○○沒來，嗣
      再經由被告聯絡，並陪同去中壢，由一名自稱「甲○○」但實非告訴人甲○○
      本人前來對保（見「乙○○案」上訴審卷，第一０九頁）；於本院訊問時復證
      稱：「貸款的對保手續在桃園市○○路的冠億汽車公司。．．．我去的時候，
      丁○○、丙○○都已在場，資料都放在桌上，乙○○在公司裡。．．．與車主
      辦對保手續時，冠億公司老闆乙○○應該也在場。．．．當時丁○○說保證人
      還沒過來，後來丁○○帶我去桃園中壢市中壢工業區○○路旁找甲○○對保，
      丙○○沒有一同過去。到現場後，是由丁○○指認「甲○○」為保證人，由自
      稱為「甲○○」的人簽名。．．．乙○○也知道保證人沒有到場等語（見本院
      九十一年三月二十九日訊問筆錄，第七至十一頁），是以該件貸款之聯繫、辦
      理地點、在場人員及對保過程相印證，足見證人丙○○前揭指述，尚非無據；
      亦徵證人乙○○自始辯稱不知貸款情事之訛。綜上所論，證人乙○○所辯系爭
      汽車係由冠億公司八德店售出，與渠無涉，丙○○係蓄意攀誣之語，應係卸責
      飾詞，不足採信。
    (三)又被告丁○○雖於「乙○○」案上訴審亦供稱：系爭汽車之買賣，是丙○○自
      己前來八德店購買，有關貸款係丙○○指定連繫貸款公司，甲○○之權狀為丙○○所交付，乙○○對本件買賣並不知情，是交易完成後才知悉云云（見上訴
      字第二六五六號卷，第一二九至一三０頁）。然此核與前開證人戊○○之證詞
      相去甚遠，而證人丙○○於「丙○○案」本院審訊及「乙○○案」上訴審亦否
      認上情（見「丙○○案」上訴字第七０八號卷，第十九至二０頁、第四０頁、
      第六七至六八頁；「乙○○案」上訴審卷，第七六至七七頁），已如前述，是
      被告丁○○所稱，殊與前揭論理、事證相悖，委不足採。
    (四)關於告訴人甲○○曾否任職於冠億公司八德店乙節，質諸被告及證人乙○○雖
      均堅詞否認之，並辯稱：冠億公司並未要求員工提供不動產權狀及身分證影本
      ，而係要求其簽發本票作為擔保。又公司規定新進職員都要加入勞保，且冠億
      公司員工有底薪，告訴人未在該公司領取過薪資云云，並提呈冠億公司八十四
      年間薪資表（見「乙○○案」訴字第一三七八號卷，第九五至一０六頁）、八
      十四年三至五月勞保紀錄表（見「丙○○案」訴字第一三一０號卷，第七０至
      七二頁）各乙份為證。然查，被告丁○○於原審中證稱：「（當時你在冠億公
      司擔任何一職務？）銷售主管，底下有七、八個業務員（見「乙○○案」原審
      卷，第八四頁）」；證人即冠億公司八德店副理胡和山亦證稱：「（當時公司
      員工多少？）應該十個以內（指八德店）」等語，惟稽核前開薪資表，扣除被
      告及證人乙○○、胡和山等三人，則每月領薪員工亦僅一至三人，殊與前開證
      詞不符，已難遽信。又原審於「丙○○案件」中雖曾函詢勞工保險局，經查覆
      以甲○○自八十二年四月二日退保後未再有加保，有勞工保險局函及所附勞保
      異動資料附該案卷可憑（見訴字第一三一０號卷，第二三至三一頁），惟被告
      丁○○本人於八十二年七月九日曾立具切結書，表明任職冠億公司卻不參與該
      公司之勞保事宜等情，亦有該切結書附卷可稽（見「乙○○案」原審卷，第一
      六四頁），可見冠億公司員工並不當然要在該公司加入勞保。且稽查前開勞保
      紀錄表，扣除證人乙○○（身分證編號：Ｚ000000000號）及胡和山
      （身分證編號：Ｚ000000000號）等二人，則每月投保員工亦僅二至
      五人，核與被告丁○○與證人胡和山前述員工數亦有出入，顯不得以甲○○未
      在冠億公司加勞保，即認定其未曾在該公司任職。是以被告及證人乙○○前開
      供述，顯係卸責之詞，委不足採。另查，告訴人自偵查之始即一再堅稱「渠確
      曾在冠億公司任業務員」、「公司為免業務員賣車時侵占車款，要求提供身分
      證與不動產所有權狀影本為擔保」等語，並提出冠億公司之名片一張為佐（見
      「丙○○案」訴字第一三一０號卷，第六九頁），而衡酌卷附證人乙○○提呈
      之名片所載僅該公司春日店地址，且為新之電話號碼，甲○○之名片則包括八
      德店部分，並詳載該公司統一編號，另該公司春日店之電話有所變更，甲○○
      之名片竟能登載正確號碼，業據被告丁○○證實該名片之電話、地址、統一編
      號等記載無誤（見「乙○○案」上訴字第二六五六審卷，第一三０頁背面），
      顯係任職當時依公司狀態所製作之名片無訛。再者，證人胡和山於本院上訴審
      中亦證稱：「（有員工叫甲○○？）印象中是吳錦明，明是光明的明，也是賣
      車的，做沒幾天就走了」等語（見上訴審卷，第四八頁背面至第四九頁），然
      以冠億公司八德店人數在十人以下（見前述），在此人數甚少之部門，適同一
      時期內有一名營業員離職，而「甲○○」與「吳錦明」，語音相同，僅有一字
      之別，且亦僅短期做了幾天，並未在冠億公司八十四年間薪資表登錄而領有薪
      資，俱與告訴人所述之情節相符，可證係同一人，自不能以證人印象中之誤記
      ，即否定甲○○在冠億公司任職之事實。
    (五)告訴人既曾在冠億公司八德店任職，被告丁○○當時又係擔任該店襄理及銷售
      主管一職，應無不認識告訴人之理，且被告丁○○於冒名甲○○之男子對保時
      在場，業據證人戊○○證述在卷，乃被告丁○○竟謊稱係丙○○通知伊至上開
      路邊等候甲○○辦理對保，伊不認識甲○○云云；嗣三人對保時，復任憑冒名
      甲○○之男子簽蓋附條件買賣契約書之連帶債務人欄及本票之發票人欄，而偽
      造該等文書、有價證券，足見被告丁○○參與本件犯罪之事實。又關於告訴人
      將其不動產所有權狀及身分證影本予冠億公司之何人？其雖先於「丙○○案」
      偵查中供稱：「我將土地權狀、身分證影本交予冠億汽車老闆（見偵字第二六
      五六號卷，第三頁背面、第十四頁背面）」；嗣於「丙○○案」上訴審中則供
      稱：「是我交給他（指乙○○）的汽車公司。（拿給乙○○本人或他公司？）
      拿給他公司之銷售主任丁○○（見上訴字第七０八號卷，第三九頁背面）」等
      語，似有所齟齬。惟按一般人將物品交付予法人時，不若自然人對象清楚，故
      通常在法院尚未闡明之前，當事人亦難自行區分其所述交付予公司、負責人或
      收受者，有何不同；況本件係因證人丙○○向冠億公司春日店購車（見前述）
      而貸款，冒用告訴人名義擔任連帶保證人，復因其未按期清償，致雋邦公司對
      告訴人聲請強制執行，則告訴人主觀上認係冠億公司老闆乙○○濫用其任職期
      間所交付土地所有權狀、身分證影本，而為如此供述，衡屬情理之常，自難認
      有何矛盾之處。惟告訴人既於事後辨明係交予冠億公司八德店銷售主任丁○○
      ，自應以之為確。另參酌證人丙○○於另案上訴審中指稱「有關貸款、對保等
      事，全由乙○○安排處理」、「我不認識丁○○」；及證人戊○○證稱：本件
      貸款是冠億公司春日店通知有客戶要貸款，由其至春日店辦理，係冠億公司聯
      絡客戶前來，為辦理對保事項，曾與被告及乙○○聯繫過，在春日店交甲○○
      之權狀時，乙○○及車主（即丙○○）均有在場，但甲○○沒來，嗣再經由被
      告丁○○聯絡，並陪同去中壢，由一名自稱「甲○○」但實非告訴人甲○○本
      人前來對保等語，互參以觀，自足推斷本件係證人乙○○主導，而與被告丁○○、證人丙○○共犯如事實欄所示之犯行。此外，復有附條件買賣契約書、本
      票、甲○○身分證影本、土地及建築改良物所有權狀影本、台灣台北地方法院
      民事裁定及台灣桃園地方法院支付命令等資料附卷可稽，堪認係屬真實。
    (六)證人丙○○雖辯稱：一切均乙○○安排，其不知情亦未參與，其先簽好契約書
      及本票，戊○○向保證人對保時，渠均不在場云云。惟證人丙○○早知貸款購
      車須以擁有不動產之人擔任連帶債務人，除自己在契約上簽名並在本票上簽名
      發票，配偶亦任連帶債務人及共同發票人外，另在保證人進行對保時，證人丙○○雖未安排或帶同前往，然就證人戊○○先行針對保證人身分、不動產資料
      探詢時，竟佯稱「甲○○是其朋友」云云，足徵其事前俱已知情。故其與被告
      丁○○、證人乙○○共謀，推證人乙○○安排，由知情之被告丁○○聯絡雋邦
      公司人員對保，並利用告訴人甲○○之前揭文件、及商得不詳姓名之人冒充甲○○，故意以未帶身分證件方式矇混完成對保手續，順利取得貸款，則被告與
      證人乙○○、丙○○間互有利用彼此之行為，其等均有犯意聯絡及行為分擔甚
      明。
    綜上所述，被告所執前開辯解，無非飾卸之詞，殊無足採。本件事證已臻明確，
    被告犯行洵堪認定，應予依法論科。
三、核被告所為，係犯刑法第二百零一條第一項（公訴人贅引第二項）之意圖供行使
    之用而偽造有價證券罪、及同法第二百十六條、第二百十條之行使偽造私文書罪
    。被告丁○○與乙○○、丙○○及姓名不詳之成年男子間，有犯意聯絡及行為分
    擔，均為共同正犯。而其等囑不知情之刻印店偽刻「甲○○」印章，為間接正犯
    。又被告偽造「甲○○」印章乙顆，為其偽造「甲○○」印文之準備行為；於本
    票及附條件買賣契約書上偽造「甲○○」署押及印文之行為，為其偽造本票及附
    條件買賣契約書之部分行為（公訴人認此部份應論以刑法第二百十七條之罪，尚
    有誤會）；偽造附條件買賣契約書之低度行為，為行使之高度行為所吸收；行使
    偽造本票之低度行為，為偽造本票之高度行為所吸收，均不另論擬。被告所犯上
    開二罪間，有方法、結果之牽連關係，應從一重之偽造有價證券罪處斷。
四、原審以被告丁○○犯罪事證明確予以論科，固非無見。惟查：(1)雋邦公司所貸放
    而交付予冠億公司之車款應為七十五萬五千元（參附條件買賣契約書第四條，即
    $1,004,400 +$5,000 -$254,400 =$755,000），非已含計利息之分期付款總額一
    百萬四千四百元（不含頭期款），是原審此部份金額之認定，容有未合；(2)本件
    被告雖夥同不詳姓名成年男子冒充甲○○，於證人丙○○所簽發本票之發票人欄
    內偽造「甲○○」之印文、署押各一枚，而偽造「甲○○」為共同發票人之本票
    一紙，並持交雋邦公司，致雋邦公司同意貸以七十五萬五千元，以支付冠億公司
    車款，惟依被告實際未受利益及證人丙○○猶按期清償貸款等情觀之，亦僅得認
    係其等目的在順利取得貸款，而非意圖不法所有，詐取該筆款項（詳後述），原
    審認被告此部份應另成立詐欺罪，亦有未當；(3)本票上偽造「甲○○」之署押、
    印文各一枚，已因本票上「甲○○」為共同發票人部分沒收而包括在內，毋庸再
    為沒收之諭知（最高法院六十三年台上字第二七七０號判例意旨參照），是原判
    決理由三竟重為沒收之諭知，於法亦有違誤。被告上訴意旨仍執前詞否認犯罪，
    為無理由，惟原判決既有上開可議，自應由本院予以撤銷改判。爰審酌被告丁○○為丙○○購車貸款之便，竟參與偽造告訴人名義之私文書及本票等犯行，致損
    及告訴人及雋邦公司權益，並破壞社會交易安全，然衡酌初始應承解決丙○○貸
    款問題者係乙○○，尚難認被告丁○○居主導地位，及其犯罪之動機、目的、手
    段、犯罪後態度等一切情狀，量處如主文第二項所示之刑，以資儆懲。偽造之「
    甲○○」印章乙顆雖未扣案，惟無證據足證已經滅失；及附條件買賣契約書上偽
    造「甲○○」之署押、印文各乙枚，應依刑法第二百十九條規定宣告沒收。而本
    票上偽造「甲○○」為共同發票人部分，則應依刑法第二百零五條規定諭知沒收
    。至本票上所偽造「甲○○」之署押、印文各一枚，係偽造本票之一部，已因前
    開本票偽造部分之沒收而包括在內，本院毋庸再就被告偽造「甲○○」署押、印
    文部分，為重複沒收之宣告。
五、公訴意旨另以：被告丁○○與乙○○、陳照明基於犯意之聯絡，由丁○○、乙○○安排之不詳姓名成年男子冒充甲○○與雋邦公司職員戊○○辦理對保，該男子
    同時在丙○○所簽發八十四年五月二十五日發票日，面額一百萬四千四百元本票
    之發票人欄內，偽造「甲○○」名義之印文、署押各一枚，以偽造「甲○○」為
    共同發票人之本票一紙，並將本票持交雋邦公司，致雋邦公司因此陷於錯誤，如
    數貸款予丙○○，因認被告此部份亦涉犯刑法第三百三十九條第一項之詐欺取財
    罪嫌云云。惟查：被告雖夥同上開男子交付偽造「甲○○」為共同發票人之本票
    一紙予雋邦公司，供丙○○擔保而貸款，然其除取得與車價相當之款項外，並非
    受有利益。而參酌證人丙○○於八十五年八月前亦均能按月繳付各期貸款，益徵
    被告與乙○○、丙○○之目的僅在順利取得貸款，而非詐取該筆款項。嗣於八十
    五年八月十六日雖因丙○○一時未能依約清償是期款項，致雋邦公司逕行執票向
    法院聲請對共同發票人「甲○○」之強制執行（參台灣台北地方法院八十五年票
    字第二０三０九號民事裁定理由欄），惟此乃屬債務不履行之範疇。況衡以證人
    丙○○在另案訴訟偵查期間，已自行清償全部貸款，此有雋邦公司所出具之八十
    六年三月七日清償證明書一紙附卷可稽（參「丙○○案」偵字第二六五六號偵卷
    ，第三五頁），可證被告與乙○○、丙○○主觀上尚無不法所有之意圖，自不得
    遽以詐欺罪相繩，惟因公訴人認此部份與前開經起訴論罪科刑部分有牽連犯之裁
    判上一罪關係，爰不另為無罪之諭知。
據上論斷，應依刑事訴訟法第三百六十九條第一項前段、第三百六十四條、第二百九
十九條第一項前段，刑法第二十八條、第二百零一條第一項、第二百十條、第二百十
六條、第五十五條、第二百零五條、第二百十九條，罰金罰鍰提高標準條例第一條前
段，判決如主文。
本案經檢察官鄭龍照到庭執行職務。
中    華    民    國    九十一    年       五       月      三十一      日
                              臺灣高等法院刑事第十庭
                                  審判長法  官  溫  耀  源
                                        法  官  林  銓  正
                                        法  官  黃  金  富
右正本證明與原本無異。
如不服本判決應於收受送達後十日內向本院提出上訴書狀，其未敘述上訴之理由者並
得於提起上訴後十日內向本院補提理由書（均須按他造當事人之人數附繕本）。
                                        書記官  江  采  廷
中    華    民    國    九十一    年       五       月      三十一      日
附錄：本判決論罪科刑法條
刑法第二百零一條第一項：
意圖供行使之用，而偽造、變造公債票，公司股票或其他有價證券者，處三年以上十
年以下有期徒刑，得併三千元以下罰金。
刑法第二百十條
偽造、變造私文書，足以生損害於公眾或他人者，處五年以下有期徒刑。
刑法第二百十六條
行使第二百十條至第二百十五條之文書者，依偽造、變造文書或登載不實事項或使登
載不實事項之規定處斷。
